臺灣板橋地方法院刑事判決　　　　　　 100年度訴字第2216號
公　訴　人　臺灣板橋地方法院檢察署檢察官
被　　　告　吳建宏
指定辯護人　本院公設辯護人吳天明
上列被告因違反槍砲彈藥刀械管制條例案件，經檢察官提起公訴
（100 年度偵字第19861 號），本院判決如下：
    主  文
吳建宏未經許可，持有可發射子彈具有殺傷力之改造手槍，處有
期徒刑參年貳月，併科罰金新臺幣伍萬元，罰金如易服勞役，以
新臺幣壹仟元折算壹日，扣案之仿FN廠改造手槍壹枝（含彈匣壹
個；槍枝管制編號0000000000號），沒收之。
    事  實
一、吳建宏明知可發射子彈具有殺傷力之改造手槍及具殺傷力之
    子彈，分別係槍砲彈藥刀械管制條例第4 條第1 項第1 款、
    第2 款所列管之槍砲、彈藥，未經主管機關許可，不得持有
    ，竟基於持有具殺傷力之槍枝及子彈之犯意，於民國100 年
    5 月20日，在網路上向年籍姓名不詳、綽號「槍魂」之成年
    男子，以新台幣3 萬元之對價，買受仿FN廠半自動改造手槍
    1 枝及非制式子彈3 顆，並相約同日19時許在臺北車站東門
    交付。吳建宏取得上開槍彈後，先於同年月22日在其位於新
    北市○○區○○里○○路159 號住處後方試射1 顆子彈，復
    將上開槍枝及其餘之子彈置於上址住處房間內，而未經許可
    持有之。嗣於100 年7 月21日19時20分，為警在上址查獲，
    並扣得上開改造手槍1 枝（含彈匣1 個；槍枝管制編號0000
    000000號）及子彈2 顆（直徑8.0MM 及7.9MM 子彈各1 顆）
    ，始查知上情。
二、案經臺北縣政府警察局三峽分局移送臺灣板橋地方法院檢察
    署檢察官偵查起訴。
    理  由
一、按被告以外之人（含證人、鑑定人、告訴人、被害人、共同
    被告等）於審判外之陳述雖不符刑事訴訟法第159 條之1 至
    之4 等4 條之規定，而經當事人於審判程序同意作為證據，
    法院審酌該言詞陳述或書面陳述作成時之情況，認為適當者
    ，得為證據。而未於言詞辯論終結前聲明異議者，視為有前
    項之同意，刑事訴訟法第159 條之5 第1 項、第2 項分別定
    有明文。其立法意旨在於傳聞證據未經當事人之反對詰問予
    以核實，原則上先予排除，惟若當事人已放棄反對詰問權，
    於審判程序中表明同意該等傳聞證據可作為證據；或基於尊
    重當事人對傳聞證據之處分權，及證據資料愈豐富，愈有助
    於真實發見之理念，且強化言詞辯論主義，使訴訟程序得以
    順暢進行，上開傳聞證據亦均具有證據能力。本案被告吳建
    宏、辯護人及檢察官於言詞辯論終結前，均未就判決所引用
    之各該被告以外之人於審判外之陳述及所調查之證據主張有
    刑事訴訟法第159 條第1 項不得為證據之情形，本院復審酌
    各該證據作成時並無違法及證明力明顯過低之瑕疵等情況，
    認為適當，並與本案犯罪事實具有關連性，認本案經調查之
    證據均有證據能力。至以下所引其餘非屬供述證據部分，既
    不適用傳聞法則，復查無違法取得之情事存在，自應認同具
    證據能力，合先敘明。
二、上揭犯罪事實，迭據被告於警詢、偵查及本院審理時坦承不
    諱，並有新北市政府警察局三峽分局成福派出所搜索扣押筆
    錄、搜索扣押物品目錄表、新北市政府警察局槍枝初步檢視
    報告表及所附槍彈照片6 張、查獲現場及扣案照片共8 張（
    詳臺灣板橋地方法院檢察署100 年度偵字第19861 號偵查卷
    第9-18頁）在卷可稽，復有改造手槍1 枝（含彈匣1 個；槍
    枝管制編號0000000000號）及子彈2 顆（直徑8.0MM 及7.9M
    M 子彈各1 顆）等物扣案可佐，而上揭改造手槍1 枝及子彈
    2 顆，經送請內部政警政署刑事警察局以檢視法、性能檢驗
    法、試射法鑑定結果為：「一、送鑑手槍1 枝（槍枝管制編
    號0000000000），認係改造手槍，由仿FN廠半自動手槍製造
    之槍枝，換裝土造金屬槍管而成，擊發功能正常，可供擊發
    適用子彈使用，認具殺傷力。二、送鑑子彈2 顆，鑑定情形
    如下：（一）1 顆，認均係非制式子彈，由金屬彈殼組合直
    徑8.0 mm金屬彈頭而成，經試射，可擊發，認具殺傷力。（
    二）1 顆，認係非制式子彈，由金屬彈殼組合直徑7.9mm 金
    屬彈頭而成，經試射，可擊發，認具殺傷力。」等情，有該
    局100 年8 月10日刑鑑字第1000098954號鑑定書1 份及槍、
    彈照片8 張在卷可參（詳同上偵查卷第37-38 頁）。上開鑑
    定結果，係鑑驗機關本於專業知識及精密儀器測試後所得之
    結論，自可憑信，足見被告上開自白與事實相符，應可採信
    。從而，本案事證明確，被告持有槍彈之犯行，洵堪認定。
三、核被告所為，係犯槍砲彈藥刀械管制條例第8 條第4 項之非
    法持有可發射子彈具殺傷力之槍枝罪及同條例第12條第4 項
    之非法持有子彈罪。又被告以一行為，同時未經許可持有上
    開具殺傷力之改造手槍及子彈，而觸犯數罪名，為想像競合
    犯，應依刑法第55條規定，從一重之非法持有可發射子彈具
    殺傷力之槍枝罪處斷。爰審酌被告並無因故意犯罪遭法院判
    處有期徒刑以上刑之宣告之前科紀錄，素行尚佳，有臺灣高
    等法院被告前案紀錄表1 份在卷可參，惟其明知可發射子彈
    具有殺傷力之改造手槍及具殺傷力之子彈，均係法令列管之
    違禁物，竟為求防身而漠視法律禁令，於網路上購買管制槍
    枝及子彈而持有之，對於社會治安之負面影響非輕，然念其
    持有槍、彈之時間不長、數量非鉅，亦未持上開槍、彈為其
    他犯罪行為，且犯後尚能坦承犯行，態度良好等一切情狀，
    量處如主文所示之刑，並就所宣告之罰金刑部分諭知易服勞
    役之折算標準，以示懲儆。
四、扣案具殺傷力仿FN廠之改造手槍1 枝（含彈匣1 個；槍枝管
    制編號0000000000號），屬違禁物，應依刑法第38條第1 項
    第1 款規定宣告沒收。至被告自行射擊1 顆子彈所餘之彈頭
    及彈殼，及因鑑定經試射而擊發之子彈2 顆所餘之彈頭及彈
    殼，原含有彈藥之部分均因擊發而燃燒殆盡，而所餘之彈頭
    、彈殼均不復具子彈之外型及功能，自非屬違禁物，爰不另
    宣告沒收，附此敘明。
據上論斷，應依刑事訴訟法第299 條第1 項前段，槍砲彈藥刀械
管制條例第8 條第4 項、第12條第4 項，刑法第11條前段、第55
條、第42條第3 項、第38條第1 項第1 款，刑法施行法第1 條之
1 ，判決如主文。
本案經檢察官吳孟竹到庭執行職務。
中    華    民    國   100    年    12    月    7     日
                  刑事第五庭  審判長法  官  李 幼 
                                    法  官  鄭 凱 文
                                    法  官  劉 凱 寧
以上正本證明與原本無異。
如不服本判決應於收受送達後10日內向本院提出上訴書狀，並應
敘述具體理由；其未敘述上訴理由者，應於上訴期間屆滿後20日
內向本院補提理由書（均須按他造當事人之人數附繕本）「切勿
逕送上級法院」。
                                    書記官  林 伶 芳
中    華    民    國   100    年    12    月    7     日
附錄本案論罪科刑法條全文：
槍砲彈藥刀械管制條例第8條
未經許可，製造、販賣或運輸鋼筆槍、瓦斯槍、麻醉槍、獵槍、
空氣槍或第 4 條第 1 項第 1 款所定其他可發射金屬或子彈具
有殺傷力之各式槍砲者，處無期徒刑或 5 年以上有期徒刑，併
科新臺幣 1 千萬元以下罰金。
未經許可，轉讓、出租或出借前項所列槍枝者，處 5 年以上有
期徒刑，併科新臺幣 1 千萬元以下罰金。
意圖供自己或他人犯罪之用，而犯前2項之罪者，處無期徒刑或7
年以上有期徒刑，併科新臺幣1 千萬元以下罰金。
未經許可，持有、寄藏或意圖販賣而陳列第 1 項所列槍枝者，
處 3 年以上 10 年以下有期徒刑，併科新臺幣 7 百萬元以下罰
金。
第 1 項至第 3 項之未遂犯罰之。
犯第 1 項、第 2 項或第 4 項有關空氣槍之罪，其情節輕微者
，得減輕其刑。
槍砲彈藥刀械管制條例第12條
未經許可，製造、販賣或運輸子彈者，處 1 年以上 7 年以下有
期徒刑，併科新台幣 500 萬元以下罰金。
未經許可，轉讓、出租或出借子彈者，處 6 月以上 5 年以下有
期徒刑，併科新台幣 300 萬元以下罰金。
意圖供自己或他人犯罪之用，而犯前2 項之罪者，處3 年以上10
年以下有期徒刑，併科新台幣700 萬元以下罰金。
未經許可，持有、寄藏或意圖販賣而陳列子彈者，處 5 年以下
有期徒刑，併科新台幣 300 萬元以下罰金。
第 1 項至第 3 項之未遂犯罰之。